【裁判字號】    98,訴,750
【裁判日期】    990331
【裁判案由】    債務不履行損害賠償
【裁判全文】
臺灣臺北地方法院民事判決               98年度訴字第750號
原      告  庚○○
訴訟代理人  王東山律師
複  代理人  李美寬律師
            許富雄律師
訴訟代理人  賴錫卿律師
被      告  成豐開發股份有限公司
法定代理人  丁○○
被      告  甲○○
            己○○
            乙○○
            戊○○
            丙○○
上列當事人間請求債務不履行損害賠償事件，本院於民國99年3
月17日言詞辯論終結，判決如下：
    主  文
被告甲○○、己○○、丙○○及成豐開發股份有限公司應連帶給
付原告新台幣壹佰零伍萬玖仟玖佰元，及自民國九十八年一月九
日起至清償日止，按年息百分之五計算之利息。
被告戊○○、王義聰、丙○○及成豐開發股份有限公司應連帶給
付原告新台幣壹佰陸拾玖萬陸仟捌佰元，及自民國九十八年一月
九日起至清償日止，按年息百分之五計算之利息。
被告甲○○、王義聰、丙○○及成豐開發股份有限公司應連帶給
付原告新台幣壹佰壹拾伍萬貳仟元及自民國九十八年一月九日起
至清償日止，按年息百分之五計算之利息。
原告其餘之訴駁回。
訴訟費用由被告甲○○、己○○、丙○○及成豐開發股份有限公
司連帶負擔百分之二十五；被告戊○○、王義聰、丙○○及成豐
開發股份有限公司連帶負擔百分之四十；被告甲○○、王義聰、
丙○○及成豐開發股份有限公司連帶負擔百分之二十七；餘由原
告負擔。
本判決第一項於原告以新台幣拾伍萬仟佰元供擔保後，得
假執行。
本判決第二項於原告以新台幣伍拾陸萬陸仟元供擔保後，得假執
行。
本判決第三項於原告以新台幣拾捌萬肆仟元供擔保後，得假執
行。
原告其餘假執行之聲請駁回。
    事實及理由
一、被告成豐開發股份有限公司（下稱被告成豐公司）、甲○○
    、己○○、乙○○經合法通知而未於言詞辯論期日到場，核
    無民事訴訟法第386條各款之情形，爰依原告之聲請，由其
    一造辯論判決。
二、原告主張：被告甲○○於民國92年12月間成立成豐集團，被
    告成豐公司則為成豐集團所屬之公司，被告戊○○曾自92年
    12月起至93年10月13日止、被告己○○自93年10月14日起至
    95年12月25日止、被告乙○○則自95年12月26日起，先後擔
    任被告成豐公司之負責人；被告丙○○則自93年底至96年10
    擔任成豐公司之營業員。被告等人明知成豐公司非銀行不得
    經營收受存款業務，仍由丙○○推介原告參加成豐公司之專
    案，內容為購買成豐公司開發之成之豐夢幻樂園土地，並可
    免費享有成豐公司所發行之會員契約（會員卡），每年可獲
    利12%至13%，並保證會員契約3年期滿後將土地以原價購回
    ，原告遂先後於95年9月15日、1 2月16日及96年3月21日、5
    月3日、5月24日與被告簽立如附表1所示之會員契約書及土
    地買賣契約（前者均係與被告成豐公司所簽立，後者則分別
    與被告甲○○或戊○○所簽立），並依約交款共計新台幣（
    下同）420萬元。被告甲○○、戊○○則將如附表2所示土地
    之應有部分所有權移轉登記與原告。然經原告事後查證發覺
    所購買之土地價格顯高於當時之土地公告現值及當地行情，
    被告等顯係利用原告對土地價值之無知，騙取被告投入鉅資
    購地，且被告甲○○、戊○○、丙○○、己○○、乙○○等
    人前開經營行為均有違反銀行法第29條之1、第29條及第125
    條之情形，而屬違反保護他人之法律自應依民法第184 條第
    2項、185條規定，連帶負擔損害賠償責任。另被告成豐公司
    並未依會員契約提供會員服務，且未依約交付系爭土地權利
    ，且自96年11月16日起即因停業倒閉而未再依約給付原告一
    定之獲利額，是被告就系爭契約已給付不能，爰依系爭土地
    買賣契約第5條第2項約定及民法第256條規定，以本件起訴
    狀繕本之送達作為解除系爭契約之意思表示並依民法第259
    條規定，請求被告甲○○、戊○○返還上開已收之價金。為
    此，(一)依民法第184條第1、2項、第185條規定，請求被告甲○○、戊○○、己○○、乙○○及丙○○連帶對原告負侵權
    行為損害賠償責任。另被告成豐公司亦應依民法第188條規
    定，與被告丙○○對原告負擔損害賠償責任；(二)如認被告所
    為不構成侵權行為，原告亦得依依民法第226、256、25 9條
    第2款、260條關於債務不履行之規定，請求被告返還上開已
    收之價金等語。並聲明：(一)被告等應連帶給付原告420萬元
    ，及自起訴狀繕本送達翌日起至清償日止，按年息5%計算之
    利息。(二)願供擔保，請准宣告假執行。
三、被告部分：
  (一)被告成豐公司及甲○○未於言詞辯論期日到場，亦未提出書
    狀作何聲明或陳述。
  (二)被告己○○則以：被告於92年進入被告成豐公司，於成豐公
    司前負責人戊○○請辭後，應被告甲○○之要求擔任成豐公
    司掛名負責人，惟成豐公司實際負責人為甲○○，被告僅以
    專業經理人身分提供經營上之建議，成豐公司之決策仍由甲○○為之，迄95年12月26日甲○○另行指派其弟即被告乙○○接手擔任負責人，被告嗣因無法認同甲○○之管理方式，
    而於96年8月31日離職。另被告本身亦因相信甲○○而出資
    參與本件投資案，惟96年9月中旬有會員反應入帳遲延，被
    告質疑其資金流向，並對被告甲○○提起背信、詐欺之告訴
    ，是被告前後亦受有2,000餘萬元之損失，被告實為被害人
    ，非原告所稱之共同侵權行為人等語，資為抗辯。並聲明：
    原告之訴駁回。
  (三)被告乙○○則以：被告甲○○等就本件投資案，並未向原告
    施以詐術，蓋因本件投資案並非單純之土地買賣，係將不動
    產證券化之衍生性商品，使原告買受土地之同時，亦參與投
    資該地上成豐夢幻世界遊樂園，並直接獲取享受該遊樂園或
    營利所得之現金回饋，故不得以土地價值與投資金額有落差
    即論被告等有詐術之行為。且原告自投資後皆按月獲取約定
    之利潤，難謂被告等招攬本投資案有不法之意圖，縱嗣後無
    法獲取利潤，惟投資本即存在風險，原告亦應得以認識，難
    謂後因集團倒閉，即認定被告等係以詐術邀集，使原告陷於
    錯誤。況被告乙○○僅為成豐集團旗下之員工，成豐集團之
    實際決策、主導者為被告甲○○，被告擔任成豐公司負責人
    期間，僅係依甲○○之指示處理相關事宜，是原告僅以被告
    曾擔任成豐公司負責人即令被告有侵害原告之行為，實有違
    證據法則。則被告乙○○就本件投資案既無詐欺行為，自無
    與其他被告共同不法侵害原告之財產權，故原告自不得依民
    法第184條、第185條被告乙○○請求損害賠償等語，資為抗
    辯，並聲明：原告之訴駁回。
  (四)被告戊○○則以：原告指稱被告等以系爭成豐夢幻世界會員
    卡專案詐騙其金錢，惟該成豐夢幻世界會員卡專案係成豐集
    團實際負責人甲○○一手策劃之投資方案，而投資本即存在
    風險，原告就此亦應有認識，故不得謂原告投資損失即為被
    告等之侵權行為所致。縱認系爭成豐夢幻世界會員卡專案與
    原告之受損害存在因果關係，惟該成豐夢幻世界會員卡專案
    係甲○○所策劃，被告係信服甲○○之規劃並為集團之員工
    而遵從甲○○之指示，將被告帳戶提供予甲○○使用，然被
    告並未經手任何款項。又被告投資之648萬元亦因甲○○將
    公司資產掏空而求償無門，是被告亦屬受害人，而非原告所
    稱之共同侵權行為人。另原告指稱被告未將系爭買賣契約約
    定之土地移轉予原告，惟系爭「成豐夢幻世界」會員卡專案
    ，如上所述，係被告甲○○一手策劃，系爭土地乃借名登記
    在被告名下，系爭買賣契約書之簽訂，為被告依甲○○之指
    示簽立，做為被告成豐公司就系爭會員契約倘有債務不履行
    情事，原告得就該擔保物受償之約定（讓與擔保之約定），
    此觀系爭會員契約第5條約定會員權益轉讓時，需重新簽訂
    土地買賣契約書及會員契約書並將土地辦理過戶轉讓即明。
    是以，原告僅能向成豐公司請求移轉土地或就土地取得受償
    ，自不能向被告為請求，況被告只是依指示簽立系爭買賣契
    約書，被告並非實際出賣人，亦非系爭土地之實際所有人，
    故原告請求被告賠償420萬元，實無理由等語，資為抗辯。
    並聲明：原告之訴駁回。
  (五)被告丙○○則以：被告係成豐公司之營業員，乃出於善意邀
    請原告參與被告成豐公司之投資案，並依公司文宣與原告講
    解，公司會依照投資金額按月發放百分之十幾之利潤，然其
    本身未經手任何款項，且原告自95年10月16日至96年9月3日
    之每月獲利均確實匯入原告之帳戶，是就原告之締約，並無
    任何不法意圖，亦未從中獲得任何不法利益，故原告主張被
    告應與成豐公司連帶負侵權行為賠償責任，實無理由等語，
    資為抗辯。並聲明：原告之訴駁回。
四、兩造不爭執事項：
  (一)原告曾於95年9月15日、12月16日及96年3月21日、5月3日、
    5月24日於臺北市○○區○○街134號，先後與名義人為被告
    成豐公司簽立如附表1編號1、2、3、4、5所示會員契約書（
    下稱系爭會員契約），而依約應交付之費用則已包括在下述
    之系爭買賣契約價款中，依約定原告可取得系爭會員契約書
    所載之會員身分，並得據以使用被告成豐公司所提供休閒渡
    假遊樂場內設施及服務，且依系爭會員契約第3條末尾之記
    載，有約定若原告未使用，則可每月取得被告成豐公司給付
    之退費（回饋金）。
  (二)原告簽立系爭會員契約之同時，原告並有分別與名義人為被
    告甲○○、戊○○簽立如附表1編號1-1、2-1、3-1、4-1、
    5-1所示之土地買賣契約書（下稱系爭買賣契約書），分別
    買入相當於各該買賣契約書所載面積（共計為70坪）之土地
    應有部分所有權，斯時與原告洽談系爭會員及買賣契約簽立
    事宜者均為被告丙○○，而被告甲○○或戊○○並已分別將
    如附表2所示土地之應有部分所有權移轉登記與原告。
  (三)原告有先後於95年12月16日匯款600,000元、96年3月16 日
    匯款400,000元、96年5月2日匯款1,200,000元至被告戊○○
    所開立之合作金庫埔墘分行帳號0000000000 000帳戶內，以
    上共計為2,200,000元。
  (四)被告成豐公司自95年10月16日起至96年9月23日止，每月均
    有依約給付原告款項（金額詳如原證3所示），以上共計為
    252,350元，但自96年10月起即未曾再給付款項與原告。
  (五)被告甲○○為成豐集團（包括被告成豐公司及訴外人成豐育
    樂股份有限公司）之總裁，被告戊○○曾自92年12月起至93
    年10月13日止、被告己○○自93年10月14日起至95年12月25
    日止、被告乙○○則自95年12月26日起，先後擔任被告成豐
    公司之代表人；而被告己○○並已於96年8月31日離職，被
    告丙○○則自93年底至96年10月31日止擔任成豐公司之營業
    員。
  (六)被告成豐公司已於96年11月16日停業。
五、本件之爭點為：
  (一)原告依侵權行為之法律關係情求被告等連帶負擔損害賠償責
    任有無理由？其得請求之賠償金額為何？
  (二)原告依民法第256條規定及土地買賣契約第5條第2項約定解
    除契約，並請被告甲○○、戊○○返還價金420萬元有無理
    由？
六、得心證之理由
  (一)被告等有無成立侵權行為？
  1.被告甲○○、戊○○、己○○、王義聰及丙○○等人之行為
    是否違反保護他人之法律？
  (1)按違反保護他人之法律，致生損害於他人者，負賠償責任，
    民法第184條第2項前段定有明文，所謂保護他人之法律，係
    指任何以保護個人或特定範圍之人為目的之法律而言，如專
    以保護國家公益或社會秩序為目的之法律則不包括在內。又
    按銀行法係為健全銀行業務經營，保障存款人權益，適應產
    業發展，並使銀行信用配合國家金融政策而制定，此為該法
    第1條所明示之立法意旨；除法律另有規定者外，非銀行不
    得經營收受存款；以借款、收受投資、使加入為股東或其他
    名義，向多數人或不特定之人收受款項或吸收資金，而約定
    或給付與本金顯不相當之紅利、利息、股息或其他報酬者，
    以收受存款論，為銀行法第29條第1項、第29條之1所明文規
    定。由是以觀，銀行法之制定目的，並非僅在保護金融秩序
    而已，尚包括存款人權益之保障，故該法第29條第1項、第
    29條之1規定，自非僅保護金融秩序，亦同時為保護他人之
    法律。從而，違反上開規定即係違反保護他人之法律，應依
    民法第184條第2項規定負損害賠償責任。
  (2)經查，被告等就被告甲○○為成豐集團（包括被告成豐公司
    及訴外人成豐育樂股份有限公司）之總裁，被告己○○、戊○○、王義聰、劉嘉福等均為成豐集團之員工，被告戊○○
    曾、己○○、乙○○先後擔任被告成豐公司之代表人等均無
    爭執，而成豐公司並非依銀行法組織登記，經營銀行業務之
    機構乙情，有公司登記資料查詢單在卷可稽，則上開被告既
    為該公司之成員，就成豐公司是否具有經營銀行收取存款證
    照自知之甚詳，惟其竟仍以邀集投資、共同開發新竹縣竹東
    成豐夢幻遊樂區為名，向原告等不特定之投資人以理財為訴
    求推介「休閒圓夢契約」內容係「以每坪6萬元為1單位（坪
    ）之價格，購買坐落於新竹縣竹東鎮○○段之「成豐夢幻世
    界」土地，即可免費享有成豐育樂股份有限公司所發行之會
    員契約（會員卡），於會員資格存續期間可按累積之點數至
    成豐夢幻世界消費，或可獲取年利率12至15％不等之遠高於
    定存利率之回饋金，3年期滿後成豐公司以原價買回土地）
    ，向原告等不特定多數人吸收資金，此觀諸卷附系爭兩造簽
    立之會員契約第3條約定：「會員依卡別，得享有不同面額
    之使用卷（即積點值）-夢幻尊爵卡：每單位每月取得使用
    卷一張，每張使用券面額為新台幣一千元，會員若未於當月
    期限內消費使用，為使用之積點值餘額，可於次月向乙方申
    請退費，惟退費標準以餘額六折計算，即每單位每月回饋新
    台幣六百元整」、土地買賣契約第5條第3項約定：「甲方（
    即原告）於會員期限屆至時，乙方（被告）需無條件同意解
    除本土地買賣契約，並由乙方所指定之地政士辦理解除事宜
    ，並依法回復原狀」等內容，可認被告外觀上係以土地買賣
    及樂園會員契約等法律關係之合法名目招攬原告等不特定人
    投資，然實際上原告等投資人、甲○○、成豐公司之真意在
    於實施土地買賣價金為本金，固定發放之收益為類似利息且
    與本金顯不相當之報酬，於一定期限屆至得依約定方式返還
    本金之收受存款行為，依銀行法第29條之1規定，應以收受
    存款論，故其行為自係違反銀行法第29條第1項保護他人之
    法律規定。且成豐公司業於96年11月16日停業而未於系爭契
    約期滿後以同額之價金買回系爭土地，當認被告上開違反銀
    行法之行為已使原告受有無法取回本金之損害，且被告等違
    法吸收存款業務，與原告本金無法取回之損害，有相當因果
    關係，被告等自應對原告負賠償責任。戊○○、己○○雖稱
    其本身也有參與投資，亦為受甲○○所騙之受害人，然其未
    能就其違反銀行法規定，向原告邀集投資、收取資金而約定
    或給付與本金顯不相當之報酬之行為，證明己為無過失，自
    不得空言卸責，仍應依民法第184條第2項前段規定負侵權行
    為損害賠償責任。
  2.被告成豐公司應否負連帶賠償責任？
    被告丙○○為被告成豐公司之營業員，其違法經營收受存款
    業務，並吸收原告等前開存款，且其在外觀及在社會觀念上
    ，與職務行為有適當牽連關係之行為，自屬執行職務之行為
    ，且該非法吸收存款行為係違反保護他人之法律，屬民法第
    184條第2項之侵權行為，並使原告受有本金無法取回之損害
    等情，業如前述，且被告等違法吸收存款業務，與原告本金
    無法取回之損害，有相當因果關係，被告成豐公司自應依民
    法第188條規定，與被告丙○○對原告負連帶賠償責任。
  (二)原告依侵權行為之法律關係得請求賠償之數額為何？
  1.原告係經被告丙○○之推介而分別與代表成豐公司之己○○
    及被告甲○○簽立附表1編號1、2之會員契約暨土地買賣契
    約，且原告已先後依約給付被告60萬、60萬元共計120萬元
    ，有會員契約書、土地買賣契約書各2份、認購單及匯款單
    等件在卷可稽，又原告於締約後至96年11月成豐公司停止營
    業前，就編號1、2契約僅分別取回81,600元、58,500元等事
    實，有會員權益表在卷可稽（本院卷一第67、68頁），且為
    兩造所不爭執。足認原告因上開被告等人違法吸取資金行為
    而匯出之全部款項雖有部分領回，惟仍有部分尚未領回之損
    害金額，故上述之違法吸取資金行為確實致生損害於原告，
    是被告丙○○、甲○○、己○○及成豐公司應就上開原告所
    受無法取回本金之損害1,059,900元（120萬-81,600-58,500
    ＝1,059, 900），負連帶賠償責任。
  2.又原告係經被告丙○○之推介而分別與代表成豐公司之王義
    聰及被告戊○○簽立附表1編號3、5之會員契約暨土地買賣
    契約，且原告已先後依約給付被告120萬、60萬元，共計180
    萬元，有會員契約書、土地買賣契約書各2份、認購單及匯
    款單等件在卷可稽，又原告於締約後至96年11月底成豐公司
    停止營業前，就編號3、5契約僅分別取回78,000元、25,200
    元等事實，有會員權益表在卷可稽（本院卷一第67、68頁）
    ，且為兩造所不爭執。足認原告因上開被告等人違法吸取資
    金行為而匯出之全部款項雖有部分領回，惟仍有部分尚未領
    回之損害金額，故上述之違法吸取資金行為確實致生損害於
    原告，是被告丙○○、戊○○、乙○○及成豐公司應就上開
    原告所受無法取回本金之損害1,696,800元（180萬-78,000-
    25,200＝1,696,800），負連帶賠償責任。
  3.另原告係經被告丙○○之推介而分別與代表成豐公司之王義
    聰及被告甲○○簽立附表1編號4之會員契約暨土地買賣契約
    ，且原告已依約給付被告120萬元，有會員契約書、土地買
    賣契約書各1份、認購單及匯款單等件在卷可稽，又原告於
    締約後至96年11月底成豐公司停止營業前，就編號4契約僅
    取回48,000元等事實，有會員權益表在卷可稽（本院卷一第
    67、68頁），且為兩造所不爭執。足認原告因上開被告等人
    違法吸取資金行為而匯出之全部款項雖有部分領回，惟仍有
    部分尚未領回之損害金額，故上述之違法吸取資金行為確實
    致生損害於原告，是被告丙○○、甲○○、乙○○及成豐公
    司就上開原告所受無法取回本金之損害1,152,000元（120萬
    -48,000＝1,152,000），應負連帶賠償責任。
七、從而，原告本於侵權行為法律關係，訴請(一)被告甲○○、己○○、丙○○及成豐公司連帶賠償原告1,059,900元，及自
    起訴狀送達翌日即98年1月9日起至清償日止，按年息5％計
    算之利息；(二)被告戊○○、王義聰、丙○○及成豐公司、連
    帶給付原告1,696,800元即自起訴狀繕本送達翌日即98年1
    月9日起，至清償日止，按年息5％計算之利息；(三)被告甲○○、王義聰、丙○○及成豐公司應連帶給付原告1,152,000
    元及自起訴狀送達翌日即98年1月9日起至清償日止，按年息
    5％計算之利息部分，為有理由；逾上開金額外之請求，為
    無理由。應予駁回。原告就同一聲明另行主張之民法第256
    條、第259條解除契約回復原狀之法律關係，本院自無再予
    論述之必要，附此敘明。
八、原告陳明願供擔保，請准宣告假執行，經核原告勝訴部分並
    無不合，爰酌定相當之擔保金額准許之。
九、本件事證已臻明確，兩造其餘攻擊或防禦方法及所提證據，
    均與本院心證之形成，不生影響，爰不一一再加以論述，併
    此明。
十、訴訟費用負擔之依據：民事訴訟法第79條、第85條第2項。
中    華    民    國    99    年    3     月    31    日
                民事第五庭    審判長法  官  薛中興
                                    法  官  吳佳薇
                                    法  官  莊書雯
以上正本係照原本作成
如對本判決上訴，須於判決送達後20日內向本院提出上訴狀
中    華    民    國    99    年    3     月    31    日
                                    書記官  謝梅琴
附表1：（會員契約書為下列附表1編號1、2、3、4、5者，土地
契約書為編號1-1、2-1、3-1、4-1、5-1）：
┌─┬──────────────────┬───────────┬──┐
│  │會員契約書                          │土地買賣契約書        │    │
├─┼──────────────────┼───────────┼──┤
│1 │原告與被告成豐公司所簽立、契約編號：│原告與被告甲○○所簽立│1-1 │
│  │M952464、訂約日95年9月15日、卡別：夢│、契約編號：L952841、 │    │
│  │幻尊爵卡，10單位、期限三年、價款如內│訂約日95年9月15日、買 │    │
│  │容所示共計36,000元、內容：每一單位每│賣標的坐落新竹縣竹東鎮│    │
│  │月取得使用券（即積點值）一張，每一單│上坪段303-6地號土地等 │    │
│  │位三年共計36張，每張使用券（即積點值│225 筆土地面積約10坪之│    │
│  │）面額為新台幣1,000元整。會員若未於 │應有部分所有權，買賣總│    │
│  │當月期限內消費使用，未使用之積點值餘│價金600,000元。       │    │
│  │額，可於次月向乙方（即成豐公司）申請│                      │    │
│  │退費，惟退費標準每以餘額6折計算，即 │                      │    │
│  │每單位每月回饋新台幣600元整。       │                      │    │
├─┼──────────────────┼───────────┼──┤
│2 │原告與被告成豐公司所簽立、契約編號：│原告與被告甲○○所簽立│2-2 │
│  │M953042、訂約日95年12月16日、卡別： │、契約編號：L953148、 │    │
│  │夢幻尊爵卡，10單位、期限三年、價款如│訂約日95年12月16日、買│    │
│  │內容所示共計36,000元、內容同本表編號│賣標的坐落新竹縣竹東鎮│    │
│  │1.。                                │上坪段303-6地號等225筆│    │
│  │                                    │土地面積約10坪之應有部│    │
│  │                                    │分所有權，買賣總價金60│    │
│  │                                    │0,000元。             │    │
├─┼──────────────────┼───────────┼──┤
│3 │原告與被告成豐公司所簽立、契約編號：│原告與被告戊○○所簽立│3-3 │
│  │B960773、訂約日96年3月21日、卡別：夢│、契約編號：A960843、 │    │
│  │幻尊爵卡，20單位、期限三年、價款如內│訂約日96年3月21日、買 │    │
│  │容所示共計72,000元、內容如同本表編號│賣標的坐新竹縣竹東鎮上│    │
│  │1.。                                │坪段378-9地號等225筆土│    │
│  │                                    │地面積約20坪之有部份所│    │
│  │                                    │有權，買賣總價金1,200,│    │
│  │                                    │000 元。              │    │
├─┼──────────────────┼───────────┼──┤
│4 │原告與被告成豐公司所簽立、契約編號：│原告與被告甲○○所簽立│4-4 │
│  │M952840、訂約日96年5月3日、卡別：夢 │、契約編號：L953031、 │    │
│  │幻尊爵卡，20單位、期限三年、價款如內│訂約日96年5月3日、買賣│    │
│  │容所示共計72,000元、內容如同本表編號│標的坐落新竹縣竹東鎮上│    │
│  │1.。                                │坪段303-6地號等225筆土│    │
│  │                                    │地面積約20坪應有部分所│    │
│  │                                    │有權，買賣總價金1,200,│    │
│  │                                    │000元。               │    │
├─┼──────────────────┼───────────┼──┤
│5 │原告與被告成豐公司所簽立、契約編號：│原告與被告戊○○所簽立│5-5 │
│  │B960137、訂約日96年5月24日、卡別：夢│、契約編號：A952449、 │    │
│  │幻尊爵卡，10單位、期限三年、價款如容│訂約日96年5月24日、買 │    │
│  │所示共計36,000元、內容如同本表編號1.│賣標的坐新竹縣竹東鎮上│    │
│  │。                                  │坪段378-9地號等225筆土│    │
│  │                                    │地面積約10坪之有部分權│    │
│  │                                    │利，買賣總價金600,000 │    │
│  │                                    │元。                  │    │
└─┴──────────────────┴───────────┴──┘
附表2：系爭契約所指土地內容如下：
1.坐落新竹縣竹東鎮○○段303-6地號土地、應有部分權利。
  390/200,000。
3.坐落新竹縣竹東鎮○○段378-57地號土地、應有部分權利2,
  080/200,000。
4.坐落新竹縣竹東鎮○○段378-78地號土地、應有部分權利3,
  480/200,000。
5.坐落新竹縣竹東鎮○○段378-76地號土地、應有部分權利3,
  460/200,000。
6.坐落新竹縣竹東鎮○○段378-79地號土地、應有部分權利1,74
  0/200,000。

司法院資訊處製作；財團法人民間司法改革基金會備份。
